# 累计折旧这样加总记录合适吗

提问人：原来你就在这里 时间：2018-04-01 20:58:28
【教材例4-6】甲公司20×7年 1 月份固定资产计提折旧情况如下：第一生产车间厂房计提折旧7.6万元，机器设备计提折旧 9 万元。管理部门房屋建筑物计提折旧 13 万元，运输工具计提折旧4.8万元。销售部门房屋建筑物计提折旧6.4万元,运输工具计提折旧5.26万元。
此外，本月第一生产车间新购置一台设备，原价为 122 万元，预计使用寿命 10 年，预计净残值 1 万元，按年限平均法计提折旧。本例中，新购置的设备本月不提折旧，应从20×7年 2 月开始计提折旧。甲公司20×7年 1 月份计提折旧的账务处理如下:借：制造费用——第一生产车间　　　　　166 000　　管理费用　　　　　　　　　178 000　　销售费用116 600 贷：累计折旧　　　　　　　　　460 600
请问各位老师，教材上的例题，这样写是不是有点简化啊。 从题目来看，至少涉及四个固定资产的折旧，可以这样加总在一起吗？
实务中是不是应该累计折旧下设四个明细科目分别核算记录啊？

回答人：chenyiwei
这只是示意，在《企业会计准则——应用指南》的附录《会计科目和主要账务处理》中也提到“本科目可按固定资产的类别或项目进行明细核算”。
以前在《企业会计制度》下，曾经规定：“本科目只进行总分类核算，不进行明细分类核算。需要查明某项固定资产的已提折旧，可以根据固定资产卡片上所记载的该项固定资产原价、折旧率和实际使用年数等资料进行计算。”